【裁判字號】    94,重上更(三),606
【裁判日期】    950117
【裁判案由】    違反槍砲彈藥刀械管制條例
【裁判全文】
臺灣高等法院臺南分院刑事判決
上  訴  人
即  被  告  丁○○
指定辯護人  本院公設辯護人  戊○○
上列上訴人因違反槍砲彈藥刀械管制條例案件，不服臺灣嘉義地
方法院88年度訴字第699號中華民國89年9月28日第一審判決（起
訴案號：臺灣嘉義地方法院檢察署88年度偵字第6810號），提起
上訴，經判決後由最高法院第三次發回更審，本院判決如下：
    主  文
原判決撤銷。
丁○○未經許可，寄藏手槍，處有期徒刑柒年，併科罰金新臺幣
壹佰萬元，罰金如易服勞役以陸個月之日數與罰金總額比例折算
之。扣案之義大利貝瑞塔ＢＥＲＥＴＴＡ廠製手槍壹把（槍枝管
制編號：0000000000，含彈匣壹個）、前蘇聯馬可羅
夫ＭＡＫＡＲＯＶ廠製半自動手槍貳把（槍枝管制編號：000
0000000、00000000000，槍身號碼分別為Ｐ
Ｋ７９７４號、ＰＯ２４１０號，含彈匣貳個）、美國釦特ＣＯ
ＬＴ廠製零點四五吋口徑半自動手槍壹把（槍枝管制編號：00
00000000，含彈匣壹個），具殺傷力之零點四五吋半自
動手槍子彈貳顆，均沒收。
    事  實
一、丁○○於民國84年10月2日下午3時許，在嘉義市○○○路軍
    輝橋南端，受邱坤榮（於84年11月2日死亡，另經台灣嘉義
    地方法院檢察署以88年度偵字第6810號為不起訴之處分）之
    委託，未經許可，寄藏具有殺傷力之美國釦特ＣＯＬＴ廠Ｓ
    ＥＲＩＥＳ８０ＭＫＩＶ型口徑０、４５吋之制式半自動手
    槍一枝（含彈匣一個，槍枝管制編號0000000000，下簡稱美
    國製手槍）、前蘇聯製馬可羅夫ＭＡＫＡＲＯＶ型口徑９Ｍ
    Ｍ之制式半自動手槍二支（含彈匣二個，槍枝管制編號
    0000000000、0000000000，槍身號碼分別為ＰＫ７９７４、
    ＰＯ２４１０，下簡稱蘇聯製手槍）、義大利貝瑞塔ＢＥＲ
    ＥＴＴＡ廠製９２ＦＳ型口徑９ＭＭ制式半自動手槍一枝（
    槍枝管制編號：0000000000，含彈匣一個，下簡稱義大利製
    手槍）及具殺傷力子彈共14顆（包括制式零點四五吋半自動
    手槍彈5顆、九釐米半自動手槍彈6顆、零點三八吋半自動手
    槍彈3顆）等槍械子彈一批，並將該批槍械子彈藏放在嘉義
    縣中埔鄉○○段高速公路旁施工空地；嗣於88年10月11日13
    時許，丁○○駕駛車號Ｃ4─8585號自小客車至上開藏放地
    點取出該批槍械子彈，先將上開槍械子彈中之蘇聯製手槍1
    把（槍身號碼為ＰＯ２４１０）、義大利製手槍1把、子彈
    2顆改藏放到嘉義市芳草里七鄰56號空屋內，再攜帶其餘美
    國製手槍1把、蘇聯製手槍1把（槍身號碼為ＰＫ７９７４號
    ）及子彈12顆駕車另尋藏匿地點以分散可能遭查獲之風險，
    正當丁○○駕車尋找藏槍地點而行經嘉義縣水上鄉○○○○
    ○道路時（即於同日16時許）因發覺遭警方人員跟蹤，其一
    方面加速逃逸，並於途中（如附圖所示Ｅ點）將所攜帶裝有
    上開美國製手槍1把、蘇聯製手槍1把（槍身號碼為ＰＫ７９
    ７４號）及子彈12顆之銀色手提袋一只自所駕駛之車右前窗
    丟出而落在路邊垃圾桶旁，丁○○並繼續駕車逃逸，追緝之
    警員丙○○、汪進旺則尾隨在後追逐，於同日下午4時15 分
    許攔獲丁○○，並即在丁○○陪同下以步行之方式沿原路折
    返搜尋路邊草皮，而在丁○○丟棄銀色手提袋之水上鄉○○
    ○○○道路上垃圾桶旁查獲該只銀色手提袋內裝有美國製手
    槍1把、蘇聯製手槍（槍身邊號為ＰＫ７９７４號）1把及子
    彈12顆；而經警將丁○○帶回警局訊問後，丁○○除自白犯
    行外，並於翌（12）日上午10時許，復帶同警方至嘉義市芳
    草里七鄰56號空屋內取出其前所藏放之蘇聯製手槍（槍身號
    碼為ＰＯ２４１０號）1把、義大利製手槍1把及子彈2 顆。
二、案經嘉義市警察局第二分局報請台灣嘉義地方法院檢察署檢
    察官偵查起訴。
    理  由
一、訊據被告丁○○矢口否認前開犯行，辯稱：
    (一)於88年10月11日15時許，被告在家因接到鄭錦坤電話要求
      被告於15分鐘後至嘉義縣中庄「邁阿密」汽車旅館前見面
      ，被告依約前往，鄭錦坤即提一只銀色手提袋上車，要求
      被告搭載其到嘉義縣三界埔找朋友，被告隨即將車駛往三
      界埔之產業道路，途經梅花小城後，因鄭錦坤發覺有警方
      跟蹤，被告始加速行駛並繞行鄉○○路，鄭錦坤隨即將手
      提袋自車右前座之窗戶丟出，並跳車逃逸，被告則繼續行
      駛直至為警攔獲；被告並不知袋內係裝有槍械。
    (二)被告於警訊時、偵查中初時之自白，係因與鄭錦坤為朋友
      ，基於江湖道義才為其頂罪，前所為之自白並非實在。
    (三)鄭錦坤坐在被告所駕駛車上時曾告知被告，其有將東西（
      槍械）藏放在嘉義市○○街56號之空屋內，並說其將出外
      到外縣市，被告如有需要可去拿取，被告始知悉嘉義市○
      ○街56號之空屋內藏有槍械。
    (四)證人鄭錦坤於警訊、原審法院提訊時所供，亦與被告辯詞
      相符；而鄭錦坤自始即遭收押，與被告並無串供之可能。
    (五)追緝被告之警員丙○○、汪進旺所為之證詞並不實在：
      丙○○及汪進旺於追逐被告時，並未緊跟被告所駕車輛
        ，亦未親眼目睹被告將手提袋丟出車外，且中途尚且追
        錯路線（於如附圖所示Ｄ點起即追錯路線），自未發覺
        鄭錦坤跳車之情。
      鄭錦坤為被告搭載時，係蹲踞在駕駛座旁之座位下，而
        被告所駕車輛係貼有隔熱紙，並無法自車外看清車內情
        形，警員無從自車外發覺車內尚搭載鄭錦坤之情。
      被告自鄭錦坤跳車後，始降慢行車速度而遭警方追獲，
        是槍械顯非被告所有，否則被告殆無可能降慢車速。
      經聲請傳訊證人張火財亦到庭證稱：其與被告於當日15
        時許在梅花小城附近相遇時，鄭錦坤確實在被告車上等
        語，亦足徵被告所辯係實在云云。
二、經查：
(一)本件警方追緝被告查獲槍械之過程，係起源於警員汪進旺、丙
  ○○於八十八年十月十一日因接獲線報稱丁○○藏有槍械，遂
  自當日十五時許起在如附圖所示Ｂ點即開始監控丁○○所駕Ｃ
  ４８５８５號汽車，而被告丁○○駕車從Ｂ點沿Ｃ點駛出時，
  因丁○○發覺遭警方跟監加速逃逸，汪、蔡二人即駕車隨後追
  逐，並在如附圖所示Ｇ點攔獲丁○○所駕汽車等情，迭據汪、
  蔡二人於報告書、偵查中及原審法院調查時指述不移（參警訊
  卷第13頁正面、背面，偵查卷第87頁正面至83頁背面，第94頁
  正面至97頁背面，原審法院88年1月24日調查筆錄）。
(二)丁○○經警查獲後，先於88年10月11日下午6時10分許，在嘉
  義市警察局第二分局南門派出所接受警方訊問時供稱：「查獲
  之槍彈是邱坤榮於八十四年十月二日下午三時許，在嘉義市○
  ○○路軍輝橋南端交給我保管的……藏在嘉義縣三界埔村的產
  業道路旁」等語（見第二九三一號警訊卷第三頁）；嗣於八十
  八年十月十二日、十五日警訊時亦均供稱「警員查獲之槍彈，
  確是邱坤榮交給我持有保管」（見第二九三一號警訊卷第四頁
  反面、偵查卷第二十六頁）；嗣於同年月12日下午8時40分許
  、同年月10月15日下午8時許，經警移送嘉義地方法院檢察署
  為檢察官訊問時，先後多次訊問所為之供述均坦承查獲之槍彈
  是邱坤榮於八十四年十月二日下午三時許，在嘉義市○○○路
  軍輝橋南端交給我保管寄藏等犯行不諱（參警訊卷第2頁正面
  至第8頁正面，偵查卷第13頁正面至第15頁正面）。且稱警訊無
  受刑求，於警訊所供實在等語，均無提及槍彈係鄭錦坤所有云
  云（見偵查卷第二十九頁正反面）。
(三)至被告丁○○於同年10月22日14時在嘉義市警察局刑警隊借提
  偵訊時翻異前詞（見偵查卷第40頁至第42頁），核與另案被告
  鄭錦坤主動向嘉義市警察局刑警隊投案後，於88年10月23日在
  嘉義市警察局供稱情節（見偵查卷第63頁反面至65頁）大致相
  符。則被告丁○○於88年10月11日下午6時10分許查獲始起，
  至同年月15日下午八時四十分許，在嘉義地檢署承辦檢察官偵
  查中均供稱上開槍、彈為其所持有，已如前述，何以至同年月
  22日即鄭錦坤主動投案並說明扣案之槍彈係其所有之前一日在
  嘉義市警察局刑警隊借提時始翻異前詞，改稱係鄭錦坤所有，
  其時間之密接過於巧合，實啟人疑竇，不無鄭錦坤因本身已涉
  犯殺人罪嫌之重罪遂出面投案同時並頂替本件被告蕭明進所涉
  本件犯行之虞，再再啟人疑竇，而丁○○於遭警查獲後固確受
  羈押而在看守所內，然竟因警方另次之借訊後而翻異前詞，洽
  配合突然冒出之鄭錦坤投案並主動申告承擔本件罪行之情，其
  不合常理莫此為甚，從而，縱丁○○於案發後即遭收押，然其
  既經警另行借提訊問，則自非得當然推論其與鄭錦坤間絕無管
  道勾串而誤導偵辦方向；而被告另聲請傳訊張火財到庭供稱：
  於88年10月11日下午在梅花小城（如附圖所示Ｂ點）與丁○○
  相遇時，確有見到鄭錦坤在丁○○車上等語（參原審法院89年
  9月14日調查筆錄），然張火財所供顯與上開蔡、汪二名員警
  所指述查獲前之監控情形相左；而被告自遭警查獲後，歷經公
  訴人偵查至原審法院調查時，歷時近一年之時間，何以直到原
  審法院調查訊問辯論前始突然聲請傳訊此一證人？又張火財究
  否當時確切在場亦不無可議，是衡之張火財所為證言之證明力
  與員警蔡、汪二人之供述間，顯以汪、蔡二人所供較為可採而
  認與事實相符，張火財所述有迴護被告之虞而不足據為有利被
  告之認定。復查：
  (1)「本案經嘉義市警察局第二分局於88年10月15日借提追查
    釐清案情後，同年月21日嘉義市警察局何以又發函借提被告
    追查槍械流向？嘉義市警察局於88年10月22日以追查該批
    槍、彈流向為由，借提被告查證時，其訊問重點何以在使被
    告翻異前供，陳述本件槍、彈係鄭銘坤所有，伊不知情之事
    實？警方憑何資料借提被告查證？究欲追查何事？該次借
    提之本意究係何在？有無必要？」等各情，該嘉義市警察局
    於88年10月22日借提被告之承辦員警乙○○於本院審理中均
    無法對上揭各疑點提出合理說明，而以「因時隔已久忘記」
    等詞搪塞，況嘉義市警察局於88年10月22日之筆錄除順著被
    翻異之說詞記載外，亦無任何須要借提查證之跡證，實不合
    警方借提辦案之常情。
  (2)復查汪進旺與丙○○於偵查中指明追逐過程中並未追丟，丁
    ○○所駕駛車中並無鄭錦坤，何以汪進旺於第一審法院訊問
    時，承認「有一陣子追丟了」；丙○○在（89年9月21 日）
    原審作證「追逐時，有一段時間沒有看到車」「有線報是指
    出說通緝犯黑雞（鄭錦坤），係要去抓鄭錦坤，跟丁○○不
    熟」「兩車有保持一段距離，自外面看看不到丁○○車子裡
    面」；汪進旺於原審（89年12月19日）亦證稱「丁○○之車
    子車窗關著，看不到裡面是否有人，丙○○之車子雖為賓士
    轎車，然為十幾年之老車，加以路不熟，所以追不上丁○○
    之車子是他的……等語」，故為隱瞞追逐期間在叉路曾經失
    去丁○○車跡之事實。證人二人為執行公務之人員，對於所
    執行之公務之實情知之甚稔，為何逐步變異證詞，其原因如
    何？有無其他隱情？亦啟人疑竇。
  (3)再查被告為警查獲後，除於查獲當日（88年10月11日）供認
    警方在嘉義縣水上鄉○○○○○道路路邊垃圾桶旁起獲之美
    國製手槍一支、蘇聯製手槍一支及子彈十二顆，係已死亡之
    邱坤榮所寄藏，並於翌（十二）日直接帶同警方人員甲○○
    等人赴嘉義市東區芳草里七鄰五六號空屋，到達上開地址後
    ，被告進入屋子裡面，被告隨即打開桌子的抽屜，拿出上述
    二支槍枝及子彈，業據證人即查獲員警甲○○於本院審理中
    證述明確，按此起出槍枝及子彈之過程觀之，該槍枝及子彈
    若非被告所棄置藏放，何能帶同警方不待尋找輕易直接取出
    ，又被告丁○○於同88年10月22日供稱：「因鄭錦坤涉及一
    件命案，正在逃避警方追緝，所以不敢供出槍枝及子彈為鄭
    錦坤所有」等語，惟查被告在水上鄉○○○○○道路為警方
    攔獲時，車上並無槍枝及子彈，若該槍枝及子彈為鄭錦坤所
    有，及警方又未看到被告於逃逸途中將所攜帶裝有上開美國
    製手槍1把、蘇聯製手槍1把（槍身號碼為ＰＫ７９７４號）
    及子彈12顆之銀色手提袋一只自所駕駛之車右前窗丟出，則
    被告直接否認有寄藏槍枝及子彈即可，何必帶同警方分別前
    往起出承認為自已所有；又警方於八十八年十月十一日下午
    三時許駕車追逐駕車逃逸之被告時，若鄭錦坤同在車內，並
    乘機跳車逃逸，而鄭錦坤在偵查中供稱：「車子開到水上鄉
    三界埔產業道路，我就開右邊的門跳車，順便將該包手提袋
    要丟到右邊路邊的垃圾桶，但沒丟進去，丟在垃圾桶邊」（
    見偵查卷第八七頁），被告於原審亦稱：「警察追我時，在
    叉路警察追不到時，鄭錦坤帶槍彈下車，丟在垃圾桶的」（
    見原審上更（一）卷第七十頁），如若無誤，則鄭錦坤跳車
    及朝路邊垃圾桶丟擲該只裝槍、彈之手提袋，顯係緊接為之
    ，其跳車後既能順利脫離現場，何以不順手帶走該只裝有槍
    、彈之手提袋或就近覓處所藏放，使警方無從查獲任何槍彈
    ？卻仍將裝有槍、彈之手提袋留在丟棄地，方便使警方事後
    得以起獲？均與經驗法則有違。
(四)此外，經原審法院傳訊「警員汪進旺」到庭就於監控與追緝被
  告之過程中，是否曾發覺除被告以外尚有他人在被告所駕車內
  之情，明確且肯定指稱：「我們自始至終都有跟到，並未追丟
  ，被告在橋上有稍微停一下，我們下車他立刻開走，開往南二
  高的工地，有繞來繞去，但未追丟，有看到他開車窗丟東西出
  來，又看到他把車窗關起來。」，「追到橋上，他有停一下，
  有看到他車上只有一個人，我們沒追丟，都只看到只有一個人
  ，從擋風玻璃、車窗都只有看到一個人」，「確定從車上的正
  右手邊車窗丟出來的，在沿路回來找，約半小時找到東西。」
  （參原審法院卷第64頁反面）；警員丙○○要亦到庭證述：「
  ..... 被告有繞小路，我有看到他的車」，「車上只有一個人
  ，因我們用長距離監控，只有看到被告一個人上車」，「（鄭
  錦坤）沒有出現過」（參原審卷第65頁正反面）。更何況到當
  日下午3點左右就發現丁○○已坐上該車駕駛座上，然後他就
  開車，警車就跟在被告車子的後面，一直到當日下午3點15 分
  ，被告的車開到水上鄉三界埔經中庄的橋上時，警方曾將車開
  到被告車子的前面攔截要由汪進旺出示警察證件臨檢，足見警
  方已直接接近到被告車子前面，車內有無其他人，理應甚為清
  楚，故證人丙○○於偵查所稱『當時車上只有丁○○一個人在
  車上』等情，應較可信。
(五)經原審法院實地履勘警方追逐被告行駛路線，丙○○、汪進旺
  雖亦供承於如附圖所示Ｄ點之岔路上確曾與被告所駕車輛分開
  ：警方等行駛如附圖所示ＤＦ左側路線，被告則行駛如附圖所
  示ＤＥＦ右側路線，然汪、蔡二人仍均堅詞指陳：其等自被告
  出現在Ｂ點起即全程監控，並未發覺有鄭錦坤在場，車上僅有
  丁○○一人等語；衡之丙○○、汪進旺上開所證述之情，其等
  自始監控至攔獲被告時為止，除以跟監、駕車追逐之方式外，
  亦能衡酌當時現場狀況與被告與環境之互動而判斷實際情況，
  縱如被告所辯：被告車窗雖貼有隔熱紙無法透視，而汪、蔡二
  人亦確曾在如附圖所示Ｄ點曾因追逐路徑歧異致有短暫之空檔
  時間使警方之監控距離拉長，然依原審法院至現場履勘結果，
  該ＤＦ與ＤＥＦ二路線僅係相距不遠之雙岔路，汪、蔡二人於
  追緝過程中雖曾於如附圖所示Ｄ點上與被告駕車分頭行進，然
  仍能在Ｇ點續行追逐而攔獲被告，則不論警方是否緊貼在被告
  所駕車輛之後否，既能於相當之距離內自始監控並至終攔獲被
  告，則參酌前揭各項之說明，丙○○、汪進旺所供查緝過程中
  僅被告一人等情，應堪採信與事實相符。
(六)被告另辯稱：被告所駕駛Ｃ４８５８５號車上貼有隔熱紙，證
  人（汪、蔡二人）不可能看見；而證人監控被告何以不立刻臨
  檢而需非車追逐？何以證人等第一次沿路回尋時查獲一包槍械
  ，如有親眼見到槍械，為何第二次至現場拍照時才又查獲第二
  包槍械？等情，均僅係被告依一己之見所為臆測與揣度，並無
  足動搖汪、蔡二人所為供述之確實性；又汪、蔡二人前後於警
  局報告書、偵查時及原審法院調查時前後多次供述，縱有非完
  全一致之情，無非僅係汪進旺、丙○○其個人就現場情形之經
  驗描述，且因時間之經過與二人觀察角度之不同所可能產生之
  合理歧異，其等表述縱非完全一致，亦無足認其等供述有何不
  實，況證人二人均為依法執行公務之員警，與被告亦無恩怨，
  何須羅織罪名、誣指被告犯本件罪行？是綜上丙○○、汪進旺
  所述，已足明確認定被告所駕車上僅丁○○一人，並未有搭載
  鄭錦坤之情。
(七)末查：扣案槍、彈經送鑑定結果：槍枝管制編號0000000000手
  槍1把，係美國ＣＯＬＴ廠ＳＥＲＩＥＳ８０ＭＫＩＶ型口徑
  ０、４５吋之制式半自動手槍，槍管內具陸條左旋來復線，槍
  號為ＳＮ１３８４４，機械性能良好，可擊發子彈，認具殺傷
  力；前蘇聯製ＭＡＫＡＲＯＶ型口徑９ＭＭ之制式半自動手槍
  ，槍管內具肆條右旋來復線；槍枝管制編號0000000000，槍號
  為ＰＫ７９７４，機械性能良好，可擊發子彈，認具殺傷力。
  槍枝管制編號0000000000，槍號為ＰＯ２４１０，機械性能良
  好，可擊發子彈，認具殺傷力；手槍一枝，認係義大利ＢＥＲ
  ＥＴＴＡ廠製９２ＦＳ型口徑９ＭＭ制式半自動手槍，槍管內
  具陸條右旋來復線，送鑑時槍號遭磨滅，經以電解腐蝕法重現
  結果，惟其磨滅過深致無法重現，機械性能良好，可擊發子彈
  ，認具殺傷力。又扣案送鑑子彈共14顆，其中5顆（試射3顆）
  ，認均係制式口徑０、４５吋半自動手槍彈，認均具殺傷力；
  其中6顆（均試射），認均係制式口徑９ＭＭ（９Ｘ１８）半
  自動手槍彈，認均具殺傷力；另外3顆（均試射），認均係制
  式口徑０、３８０吋半自動手槍彈，認均具殺傷力，有內政部
  警政署刑事警察局88年10月19日刑鑑字第一○六七二五號鑑驗
  通知書乙紙在卷可稽。
  綜上各情，足認事證已臻明確，被告犯行堪以認定。
三、核被告所為，係犯槍砲彈藥刀械管制條例第七條第四項之未
    經許可寄藏手槍、同條例第十二條第四項之未經許可寄藏子
    彈罪嫌，其一行為觸犯上開二罪名，屬想像競合，應從一重
    之未經許可寄藏手槍罪處斷；而被告寄藏前持有槍、彈之低
    度行為應為寄藏之高度行為所吸收；按行為後法律有變更者
    ，適用裁判時之法律。但裁判前之法律有利於行為人者，適
    用最有利於行為人之法律，刑法第二條第一項定有明文。查
    槍砲彈藥刀械管制條例，被告行為後歷經89年7月5日、90年
    11月14日、93年6月2日、94年1月26日修正經總統施行，惟
    該法第7條第4項、第12條第4項之法定刑均相同未變更，惟
    同條例第十九條第一項規定，宣付強制工作之規定已刪除，
    故新舊法規定比較，行為時之法律較不利於行為人，故適用
    裁判時之86年11月24日公布施行之槍砲彈藥刀械管制條例。
    又查：被告經警查獲後，初時固曾於偵查中自白犯行，並帶
    同警方至嘉義市芳草里七鄰五十六號空屋內取出前開蘇聯製
    手槍（槍身號碼ＰＯ２４１０）一把、義大利製手槍一把及
    子彈二顆，惟依槍砲彈藥刀械管制條例第十八條第四款前段
    減輕其刑之規定，需「於偵查中自白，並供述全部槍砲、彈
    藥之來源與去向，因而查獲者」，始足當之而得減刑，然查
    ：被告雖於警訊初時供出上開槍彈來自邱坤榮，然查邱坤榮
    業已於八十四年十一月二日死亡，並經台灣嘉義地方法院檢
    察署檢察官以八十八年度偵字第六八一零號為不起訴處分在
    案，此有其戶籍資料、不起訴處分書在卷可佐，嗣後被告雖
    亦帶同警方再起出手槍二把、子彈二顆，惟於原審法院訊問
    審理時，則翻異前詞否認犯行，與前開減刑規定顯有未合，
    自無從依上開減刑規定與以減刑，附此說明。
四、原審因認被告該部分犯行罪證明確予以論科固非無見，惟查
    被告行為後法律有變更者，原審未及比較適用，自有違誤，
    被告上訴意旨否認犯罪，徒陳詞指摘原判決不當，雖無可取
    ，然原判決既有可議，自應由本院將原判決撤銷改判。爰審
    酌被告寄藏槍、彈數量龐大，殺傷力頗強，造成社會不安，
    所生危害匪淺，且被告犯後初時雖承認犯行，旋卻翻異前詞
    ，飾詞狡辯毫無悔益等情狀，量處如主文所示之刑，罰金部
    分並諭知罰金易服勞役折算標準，以資懲儆。又扣案之義大
    利貝瑞塔ＢＥＲＥＴＴＡ廠製手槍壹把（槍枝管制編號：0
    000000000，含彈匣壹個）、前蘇聯馬可羅夫ＭＡ
    ＫＡＲＯＶ廠製半自動手槍貳把（槍枝管制編號：0000
    000000、0000000000，槍身號碼分別為Ｐ
    Ｋ７９７４號、ＰＯ２４１０號，含彈匣貳個）、美國釦特
    ＣＯＬＴ廠製零點四五吋口徑半自動手槍壹把（槍枝管制編
    號：0000000000，含彈匣壹個），具殺傷力之零
    點四五吋半自動手槍子彈貳顆，均屬違禁物，應併予沒收；
    至於扣案另十二顆經試射子彈，既經用鑿，爰不再為沒收之
    諭知。
據上論斷，應依刑事訴訟法第369條第1項前段、第364條、第299
條第1項前段、86年11月24日公布施行之槍砲彈藥刀械管制條例
第7條第4項、第12條第4項、刑法第2條第1項、第11條前段、第
55條、第38條第1項第1款判決如主文。
本案經檢察官羅清溪到庭執行職務。
中    華    民    國    95    年    1     月    17    日
                  刑事第三庭    審判長法  官  陳義仲
                                      法  官  陳顯榮
                                      法  官  宋明蒼
以上正本證明與原本無異。
如不服本判決，應於收受本判決後十日內向本院提出上訴書狀。
其未敘述上訴理由者並得於提起上訴後十日內向本院補提理由書
狀（均須按他造當事人之人數附繕本）「切勿逕送上級法院」。
                                      書記官  尤乃玉
中    華    民    國    95    年    1     月    17    日
附錄本案論罪科刑法條全文：
槍砲彈藥刀械管制條例第7條：
未經許可，製造、販賣或運輸火砲、肩射武器、機關槍、衝鋒槍
、卡柄槍、自動步槍、普通步槍、馬槍、手槍或各類砲彈、炸彈
、爆裂物者，處死刑、無期徒刑或七年以上有期徒刑；處徒刑者
，併科新台幣三千萬元以下罰金。
未經許可，轉讓、出租或出借前項所列槍砲、彈藥者，處無期徒
刑或五年以上有期徒刑，併科新台幣一千萬元以下罰金。
意圖供自己或他人犯罪之用，而犯前二項之罪者，處死刑或無期
徒刑；處徒刑者，併科新台幣五千萬元以下罰金。
未經許可，持有、寄藏或意圖販賣而陳列第一項所列槍砲、彈藥
者，處五年以上有期徒刑，併科新台幣一千萬元以下罰金。
第一項至第三項之未遂犯罰之。
第12條未經許可，製造、販賣或運輸子彈者，處一年以上七年以
      下有期徒刑，併科新台幣五百萬元以下罰金。
      未經許可，轉讓、出租或出借子彈者，處六月以上五年以
      下有期徒刑，併科新台幣三百萬元以下罰金。
      意圖供自己或他人犯罪之用，而犯前二項之罪者，處三年
      以上十年以下有期徒刑，併科新台幣七百萬元以下罰金。
      未經許可，持有、寄藏或意圖販賣而陳列子彈者，處五年
      以下有期徒刑，併科新台幣三百萬元以下罰金。
      第一項至第三項之未遂犯罰之。
附圖：
                           發現槍械地點
                            Ｅ
        ─。───。────。─────┐
          Ｇ      Ｆ                    │
       攔獲被告   復行追至被告          │被告行進路線
                                        │
                         警車行進路線   │
                                        │
                                      Ｄ。
                                        │
                                        │
                          追逐起點    Ｃ。
                                        │
             梅花小城  Ｂ ───────┤
             監控起點                   │
                                        │
                                        Ａ
                                   邁阿密汽車旅館


司法院資訊處製作；財團法人民間司法改革基金會備份。
